臺灣高雄地方法院刑事判決　　　　　　　94年度訴字第3044號
公　訴　人　臺灣高雄地方法院檢察署檢察官
被　　　告　甲○○
上列被告因毒品危害防制條例案件，經檢察官聲請簡易判決處刑
（94年度毒偵字第6128、6221）及移請併案審理（94年度毒偵字
第7633號），本院認不應以簡易判決處刑，改依通常程序審理並
適用簡式審判程序判決如下：
    主  文
甲○○施用第一級毒品，處有期徒刑柒月；扣案殘留第一級毒品
海洛因之針筒貳支沒收銷燬之；夾鏈袋柒個沒收之。又連續施用
第二級毒品，處有期徒刑肆月；扣案之第二級毒品甲基安非他命
壹包（含包裝袋，驗後毛重壹點壹公克）、殘留第二級毒品甲基
安非他命之吸食器貳個及吸管支均沒收銷燬之。應執行有期徒
刑拾月；扣案殘留第一級毒品海洛因之針筒貳支、第二級毒品甲
基安非他命壹包（含包裝袋，驗後毛重壹點壹公克）、殘留第二
級毒品甲基安非他命之吸食器貳個及吸管支均沒收銷燬之；夾
鏈袋柒個沒收之。
    事  實
一、甲○○前因施用毒品案件，經本院以93年度毒聲字第260 號
    裁定送觀察、勒戒，因認有繼續施用毒品傾向，由本院以93
    年度毒聲字第506 號裁定令入戒治處所施以強制戒治，於94
    年1 月12日戒治期滿，並經臺灣高雄地方法院檢察署檢察官
    以94年度戒毒偵字第48號不起訴處分確定。詎仍未戒除毒癮
    ，而於上開強制戒治執行完畢釋放後五年內，仍各基於施用
    第一級毒品海洛因及第二級毒品甲基安非他命之概括犯意，
    (一)自94年6 月23日某時，在高雄縣林園鄉海邊，以摻入香煙
    之方式，施用第一級毒品海洛因乙次；(二)自94年5 月間某日
    起至94年8 月19日10時許止，在其高雄縣林園鄉○○村○○
    路10號住處，以扣案之吸食器及吸管，連續施用第二級毒品
    甲基安非他命多次；嗣於(1)94年6 月24日13時30分許，為警
    於其上開住處前查獲，並扣得吸管3 支、吸食器2 個、針筒
    2 支及夾鏈袋7 個；(2)94年8 月19日17時許，在高雄縣林園
    鄉○○村○○路67巷口為警查獲，並扣得第二級毒品甲基安
    非他命1 包。
二、案經高雄縣政府警察局暨高雄縣政府警察局林園分局報請臺
    灣高雄地方法院檢察署檢察官偵查起訴及移請併案審理。
    理  由
壹、程序部分
    本件被告甲○○所犯係死刑、無期徒刑、最輕本刑為三年以
    上有期徒刑以外之罪，其於準備程序中就前揭被訴事實為有
    罪之陳述，經受命法官告知簡式審判程序之旨，並聽取公訴
    人、被告之意見後，本院認無不得或不宜改依簡式審判程序
    進行之處，爰依刑事訴訟法第二百七十三條之一第一項、第
    二百八十四條之一，裁定本件由受命法官獨任進行簡式審判
    程序，合先敘明。
貳、實體部分
一、前揭事實，業據被告甲○○於本院審理時坦承不諱，且被告
    於94年6 月24日及同年8 月19日所採集之尿液，經送台灣檢
    驗科技股份有限公司鑑驗結果，確呈甲基安非他命及嗎啡陽
    性反應（海洛因在人體內代謝成嗎啡，係檢驗其尿液中嗎啡
    反應），有前揭檢驗機構94年7 月13日、94年9 月12日出具
    之檢驗報告2 紙在卷可稽，並有扣案之第二級毒品甲基安非
    他命1 包、吸管3 支、吸食器2 個、針筒2 支及夾鏈袋7 個
    可資佐證；扣案之甲基安非他命1 包，確為第二級毒品甲基
    安非他命（含包裝袋，驗後毛重1.1 公克），針筒2 支，經
    送檢驗，呈海洛因陽性反應，吸食器2 個、吸管3 支，均呈
    甲基安非他命陽性反應，亦有高雄醫學大學附設中和紀念醫
    院0000-000、0000-000、0000-000、0000-000、0000-000、
    0000-000號檢驗報告可證；是被告上開自白與事實相符，自
    可採為認定犯罪事實之證據。
二、被告前因施用毒品，經本院以93年度毒聲字第260 號裁定送
    觀察、勒戒，因認有繼續施用毒品傾向，由本院以93年度毒
    聲字第506 號裁定令入戒治處所施以強制戒治，於94年1 月
    12 日 戒治期滿，並經臺灣高雄地方法院檢察署檢察官以94
    年度戒毒偵字第48號不起訴處分確定等情，有臺灣高等法院
    被告前案紀錄表、臺灣高雄地方法院檢察署全國施用毒品案
    件紀錄表及本院被告院內索引卡紀錄表在卷足憑，被告確經
    觀察勒戒、強制戒治期滿後，5 年內再為本件施用第一、二
    級毒品之犯行；是本件事證明確，被告犯行洵堪認定，自應
    依法論科。
三、按海洛因、甲基安非他命分別為毒品危害防制條例第2 條第
    2 項第1 款、第2 款所規定之第一、二級毒品，被告施用海
    洛因及甲基安非他命之行為，係分別觸犯該條例第10條第1
    項、第2 項之施用第一級毒品罪及施用第二級毒品罪。被告
    持有海洛因及持有甲基安非他命後，復進而施用，其持有之
    低度行為，為施用之高度行為所吸收，均不另論罪。被告連
    續施用第二級毒品之犯行，時間緊接、手法相同，觸犯構成
    要件相同之罪，顯係基於概括犯意反覆為之，為連續犯，依
    刑法第56條規定以一罪論，並加重其刑。被告所犯上開二罪
    ，犯意各別，行為互異，應予分論併罰。爰審酌被告前經強
    制戒治，竟仍不知悔改，又為本件施用犯行，量刑自不宜從
    寬，惟念其施用毒品乃自戕行為，及犯後坦承犯行，態度尚
    稱良好等一切情狀，分別量處如主文所示之刑，並定其應執
    行之刑，以示懲儆。扣案之甲基安非他命1 包經檢驗結果，
    確呈第二級毒品甲基安非他命陽性反應，且該包裝因與其內
    之毒品無法析離，應將之同視為第二級毒品；殘留第一級毒
    品海洛因之針筒2 支，其上殘留之海洛因在客觀上已無從分
    析剝離，亦應視同毒品；殘留第二級毒品甲基安非他命之吸
    食器2 個、吸管3 個，其上殘留之甲基安非他命在客觀上已
    無從分析剝離，亦應視同毒品，上開扣案物，不問屬於被告
    與否，均應依毒品危害防制條例第18條第1 項前段規定宣告
    沒收銷燬之。扣案之夾鏈袋7 個，為被告所有，供被告施用
    第一級毒品海洛因之用，應依刑法第38條第1 項第2 款規定
    沒收之。
四、公訴人雖未就94年5月間某日起至94年8月19日19時許起回溯
    24小時之某時止（除起訴部分外）之施用第二級毒品之犯行
    起訴（94年毒偵字第7633號併辦部分），惟因與起訴部分有
    連續犯之裁判上一罪關係，本院自得併予審酌，附此敘明。
據上論斷，應依刑事訴訟法第273 條之1 第1 項、第299 條第1
項前段，毒品危害防制條例第10條第1 項、第2 項、第18條第1
項前段，刑法第11條、第56條、第38條第1 項第2 款、第51條第
5 款、第9 款，判決如主文。
中　　華　　民　　國　　94　　年　　11　　月　　2　　日
                    刑事第六庭    法　官  李  蓓
以上正本證明與原本無異。
如不服本判決，應於收受送達後10日內向本院提出上訴書狀（應
附繕本）。
中　　華　　民　　國　　94　　年　　11　　月　　3 　　日
　　　　　　　　　　　　　　　　  書記官  何慧娟
附錄本判決論罪科刑法條：
毒品危害防制條例第10條
施用第一級毒品者，處 6 月以上 5 年以下有期徒刑。
施用第二級毒品者，處 3年以下有期徒刑。
